臺灣新北地方法院三重簡易庭裁定
                                    110年度重秩字第140號

移送機關　　新北市政府警察局新莊分局

被移送人　　楊于哲　




上列被移送人因違反社會秩序維護法案件，經移送機關以中華民
國110 年10月7 日新北警莊刑字第1104048194號移送書移送審理
，本院裁定如下：
    主  文
楊于哲無正當理由攜帶具有殺傷力之器械，處罰鍰新臺幣■疇a元
。
    事 實 理 由 及 證 據
一、被移送人於下列時、地有違反社會秩序維護法之行為：
（一）時間：民國110 年10月2 日20時54分許。
（二）地點：新北市新莊區思源路與中原東路口。
（三）行為：無正當理由攜帶具有殺傷力之器械西瓜刀1 把。
二、上開事實，有下列之事證明屬實：
 （一）被移送人於警詢時之自白。
 （二）扣案西瓜刀1 把。
 （三）扣押筆錄、扣押物品目錄表、扣押物品收據證明書及扣
       押物品照片。
三、按無正當理由攜帶具有殺傷力之器械、化學製劑或其他危險
    物品者，處3 日以下拘留或新臺幣3 萬元以下罰鍰，社會秩
    序維護法第63條第1 項第1 款定有明文。本條款之構成要件
    ，乃行為人客觀上有攜帶具有殺傷力之器械、化學製劑或其
    他危險物品之行為，且該攜帶係無正當理由，因而有危害於
    行為人攜帶所處時空之安全情形，即足當之。被移送人雖辯
    稱：西瓜刀是要拿回家給阿嬤切西瓜用云云。然攜帶具殺傷
    力之器械是否具正當理由，本應綜合全案事證，於法律、道
    義乃至於習慣所應許可之範圍，客觀認定判斷之。查被移送
    人所攜帶之西瓜刀，如持以朝人揮砍或揮打，顯有傷害人之
    身體或生命之虞，是上開器械自具有殺傷力甚明。又觀諸扣
    案西瓜刀外包裝照片所示，顯非新購入，而依其供述，既與
    其阿嬤同住，何以需自外攜回非新購入之西瓜刀供其阿嬤切
    西瓜之用，且經警詢問其阿嬤之年籍資料及聯絡方式竟均無
    法回答，是其前開抗辯，委不足採。又衡諸社會通念，一般
    人並無隨身攜帶西瓜刀之必要，被移送人隨身攜帶具有殺傷
    力之器械，顯已逸脫維持社會生活必需之範圍，自難認係正
    當理由。核被移送人所為，係違反社會秩序維護法第63條第
    1 項第1 款之規定，應依法論處。本院審酌被移送人違反之
    手段、智識程度、生活狀況、違反義務之程度、上開非行所
    生之危險或損害等一切情狀，裁處如主文第1 項所示之處罰
    。至扣案之西瓜刀1 把，雖係被移送人供違反社會秩序維護
    法行為所用之物，惟並無證據證明為被移送人所有，爰不宣
    告沒入之，併此敘明。
四、依社會秩序維護法第46條第1 項、第63條第1 項第1 款，裁
    定如主文。
中　　華　　民　　國　 110　　年　　10　　月　　28　　日
                      臺灣新北地方法院三重簡易庭
                            法  官  王士珮
以上正本證明與原本無異。
如不服本裁定，得於裁定書送達之翌日起5日內，以書狀敘述理
由，向本庭（新北市○○區○○路0段000號）提出抗告。
中　　華　　民　　國　 110　　年　　10　　月　　28　　日
                            書記官  楊家蓉